臺灣澎湖地方法院刑事判決　　　　　　　　　　　　　九十三年度簡上字第四二號
　　上　訴　人　甲○○　男　六.
　　即　被　告
　　選任辯護人　周村來律師
　　　　　　　　周元培律師
右列上訴人即被告因竊盜案件，不服本院馬公簡易庭九十三年度馬簡字第一六一號第
一審判決（聲請簡易判決處刑書案號：九十三年度偵字第三一一號），提起上訴，本
院合議庭為第二審判決如下：
    主    文
上訴駁回。
    事    實
一、甲○○曾犯竊盜案件，經本院判處拘役五十日，如易科罰金以三百元折算一日，
    緩刑二年確定，現仍在緩刑期內。詎仍不知悔改，意圖為自己不法所有，於民國
    九十三年三月三十日上午六時許，趁乙○○出海捕魚之際，持其所有之長條型鐵
    錐一把，至乙○○位於澎湖縣西嶼鄉赤馬村四十九之二號住處，並拾起置於該處
    之螺絲起子、小鋤頭，毀壞該處門扇之喇叭鎖，入內竊取現金新台幣（下同）三
    萬六千元、金戒指一只，得手後旋離開該處，適遇乙○○返家，為掩飾自己行為
    ，乃佯稱發覺該處遭竊。嗣經乙○○報警，循線查獲上情，並在現場扣得長條型
    鐵錐、螺絲起子、小鋤頭各一把。
二、案經乙○○訴由澎湖縣警察局白沙分局報請臺灣澎湖地方法院檢察署檢察官聲請
    簡易判決處刑。
    理    由
一、訊據被告甲○○矢口否認有何加重竊盜犯行，辯稱：因告訴人前晚告知伊當天早
    上可去抓魚，伊才前往該處，到現場發現門鎖被破壞，未入內馬上離開，路上遇
    到告訴人，才告以遭竊之事，鐵錐並非伊所有，並未竊盜云云。辯護意旨另以：
    告訴人經濟窘困，尚須向他人借貸，並無三萬六千元之積蓄遭竊，被告亦不知告
    訴人金錢放置何處，如何偷竊等語。經查：
（一）告訴人住處於九十三年三月三十日清晨遭竊，被告同日清晨亦至現場，離去時
      適遇告訴人，被告告以發覺遭竊等情之事實，為被告所不爭執，且經告訴人指
      證在卷，並有現場照片附卷可稽，又有扣案之鐵錐、螺絲起子、小鋤頭可證。
      上開事實，堪以認定。
（二）辯護意旨雖否認告訴人有三萬六千元遭竊，但告訴人已迭次指述：有金戒指一
      只、向他人借來的五千元、交妻子存放的三萬元、用剩的一千元，計三萬六千
      元遭竊明確，且前後一致，且徵諸現場照片，告訴人住處之抽屜、衣櫥均被打
      開，其內存放文件、衣物被隨意棄置，十分凌亂，即使體積很小的財物，亦可
      能被翻出竊取，是以，告訴人指述有金戒指一只、三萬六千元遭竊，應堪採信
      。
（三）案發現場遺有鐵錐、螺絲起子、小鋤頭等物，而經比對門鎖破壞痕跡，與上開
      器物形狀相符，業據澎湖縣警察局白沙分局九十三年十月十三日白警分三字第
      ０九三三一００四三八號函覆在卷，並有現場照片可稽，可見該只鐵錐係供本
      件竊盜之工具。被告雖否認鐵錐為其所有，但其在原審提出之答辯狀自陳：鐵
      錐是告訴人案發後到伊家裡倉庫拿走的，是以被告在原審已承認鐵錐為其所有
      ，又斟酌告訴人與被告均稱兩人係幾十年之好友，雙方往來密切，且該鐵錐使
      用年代久遠，有多處生銹，特徵明顯，告訴人指述鐵錐為被告所有，應無誤認
      之虞等情，可見該鐵錐應係被告所有、持至案發現場偷竊之工具，被告對於此
      事前後供述不一，亦甚為可疑。另由告訴人於偵審中指述：案發前晚，伊告知
      被告當天凌晨要去抓魚，如果抓到，再打電話通知被告來拿等語觀之，可認被
      告雖知曉告訴人出海捕魚之事，但事先並不知道告訴人是否會捕到魚或何時返
      家，其在未經電話聯絡前，明知告訴人可能未歸，家中無人看守，卻在該行竊
      最佳時機擅自前往，其所為自與常情相違，甚為可議。互核上情，本件係被告
      持其所有之鐵錐等物，破壞告訴人大門門鎖、入內竊盜。被告所辯，應係事後
      卸責之詞，不足採信。
（四）至於被告以其事後陪同告訴人報警，辦理掛失止付等手續，作為自己並未偷竊
      之辯解，但「做賊喊抓賊」之事所在多有，犯罪者為取信他人，掩飾自己行為
      ，常有事後假意幫助被害人之舉動，並不能以此作為有利被告之認定。
（五）綜上所述，被告確有攜帶兇器、毀壞門扇竊盜之犯行。本案事證明確，被告犯
      行堪以認定。
二、核被告甲○○所為，係犯刑法第三百二十一條第一項第二款、第三款之攜帶兇器
    毀壞門扇竊盜罪。原審同為此認定，並援引刑事訴訟法第四百四十九條第一項前
    段、第四百五十條第一項，刑法第三百二十一條第一項第二款、第三款、第四十
    一條第一項前段、第三十八條第一項第二款、罰金罰鍰提高標準條例第一條前段
    、第二條，斟酌被告一時貪慾圖利，而為本件犯行，所竊取財物之價值非高，及
    其犯後否認犯行等一切情狀，判處被告有期徒刑六月，如易科罰金以三百元折算
    一日，並沒收被告所有、供犯罪所用之長條型鐵錐，其認事用法洵無違誤，量刑
    亦屬妥適，被告否認犯罪，提起本件上訴，為無理由，上訴應予駁回。
據上論斷，應依刑事訴訟法第四百五十五條之一第一項、第三項、第三百六十八條，
，判決如主文。
本案經檢察官吳志中到庭執行職務。
中　　　華　　　民　　　國　　九十三　　年　　十二　　　月　　 十三　 　日
                            臺 灣 澎 湖 地 方 法 院 刑 事 庭
                                  審判長法官  管    安    露
                                        法官  陳    介    安
                                        法官  李    宛    玲
右正本證明與原本無異。
本件不得上訴。
中　　　華　　　民　　　國　　九十三　　年　　十二　　　月　　 十四　 　日
                                      書記官  莊    茹    茵
